【裁判字號】    91,易,4326
【裁判日期】    920428
【裁判案由】    傷害
【裁判全文】
臺灣高雄地方法院刑事判決                        九十一年度易字第四三二六號
    公  訴  人  臺灣高雄地方法院檢察署檢察官
    被      告  甲○○
    選任辯護人  單文程律師
右列被告因傷害案件，經檢察官提起公訴（九十一年度偵字第二三０二九號），本院
判決如左：
    主  文
甲○○無罪。
    理  由
一、公訴意旨略以：被告甲○○與告訴人丁○○因高雄港務局工程契約問題，於民國
    九十一年一月三十一日，由高雄港務局所召開之協調會上有所爭執，遂基於傷害
    之犯意，在高雄市鼓山區○○○路六十二號高雄港務局工務組五樓會議室內，發
    生拉扯，致告訴人受有右耳外傷及臉部外傷之傷害，因認被告涉犯刑法第二百七
    十七條之傷害罪嫌。
二、按犯罪事實應依證據認定之，無證據不得推定其犯罪事實，又不能證明被告犯罪
    者，應諭知無罪之判決，刑事訴訟法第一百五十四條、第三百零一條第一項分別
    定有明文。又按刑事訴訟法上所謂認定犯罪事實之證據，係指足以認定被告確有
    犯罪行為之積極證據而言，如未能發現相當證據或證據不足以證明，自不能以推
    測或擬制之方法，以為裁判基礎，最高法院二十九年上字第三一○五號及四十年
    台上字第八十六號分別著有判例可資參照。復按被害人所述被害情形如無瑕疵可
    指，而就其他方面調查又與事實相符，則其供述固可採為判決基礎；而告訴人之
    告訴，係以使被告受刑事訴追為目的，是其陳述是否與事實相符，仍應調查其他
    證據以資審認，最高法院三十二年度上字第六五七號及五十二年度台上字第一三
    ○○號判例要旨可資參照。
三、本件公訴人認被告甲○○涉有傷害犯行，係以告訴人丁○○之指訴，證人楊義忠
    、乙○○之證述，及告訴人之診斷證明書一紙，為其所憑之論據。訊據被告則堅
    決否認有傷害告訴人之事實，辯稱：當天是港務局約我們雙方至港務局協調此事
    ，我請丁○○離開會場，丁○○不願意，我向丁○○說：「你想怎樣」後，他就
    出手打我一拳，我即離開現場去驗傷了，我根本沒有打他，也不知道他怎麼受傷
    的等語。
四、經查：
  (一)告訴人於警訊中雖指稱：「甲○○嘴裡一邊唸著你想怎樣，竟伺機揮掌將我的右
    耳、臉頰打傷」等語（見九十一年九月二日警訊筆錄），然於偵查中又明確指稱
    ：「在港務局，他右手空手打我左耳部」等語（見雄檢九十一年偵字第二三０二
    九號偵查卷第二十二頁），於本院審理時再指稱：當時被告是以其右手打我的臉
    頰等語（見本院九十二年四月二十八日審判筆錄），則告訴人之指訴前後已有未
    合之處；再觀諸告訴人於案發當日即九十一年一月三十一日，至高雄市立民生醫
    院急診時，乃係受有右耳外傷及臉部外傷，此有該院九十一年十一月五日高市民
    醫歷字第０九一０００五八九五號函附之急診病歷影本附卷可稽，足見告訴人當
    時乃係右耳受傷，而非左耳受傷，則與其於偵查及審理中，一再指稱遭被告徒手
    以右手摑打其左臉一情，有所齟齬，則告訴人所述被害情形，則已有瑕疵可指。
  (二)證人乙○○於偵查中乃證稱：蘇先生是事後進去，有發生爭執，蘇先生和甲○○
    就有拉扯，丁○○就揮拳打甲○○的鼻子等語（見上開偵查卷第三十頁），而證
    人丙○○亦證稱：丁○○晚十多分鐘才到，當時我們是聽到甲○○叫丁○○出去
    ，後來兩人就開始吵架，後來就看到丁○○出拳打甲○○鼻樑處，我沒看到甲○
    ○有碰到丁○○的臉等語（見本院九十二年三月十四日調查筆錄），是依前開證
    人二人之證述，亦僅能證明被告當時有與告訴人發生言詞上之爭執以及互有拉扯
    ，尚無法明確證明被告有掌摑告訴人之臉部及左耳一情為真實。再佐以告訴人於
    警訊時曾指稱：「（問：本案是否有證人在場？）沒有證人在場」等語（同見九
    十一年九月二日警訊筆錄），然告訴人於偵查及審理中則均稱當時尚有多人在場
    等情，其前後所述亦有相違之處。
  (三)依上所述，告訴人之指訴已有明顯瑕疵存在，公訴人所舉之證據又不足以證明被
    告犯罪，此外，本院復查無其他證據證明被告確有公訴人所指之傷害犯行，揆諸
    首揭判例要旨，不能證明被告犯罪，依法應諭知無罪之判決。
據上論斷，應依刑事訴訟法第三百零一條第一項前段，判決如主文。
中      華      民      國      九十二      年    四     月   二十八    日
                                  臺灣高雄地方法院刑事第一庭
                                      審判長法官  林水城
                                            法官  謝雨真
                                            法官  盧怡秀
右正本證明與原本無異。
如不服本判決，應於判決送達後十日內，向本院提出上訴狀。
                                          書記官  林佳蓉
中      華      民      國      九十二      年    四     月   二十九    日


司法院資訊處製作；財團法人民間司法改革基金會備份。
